【裁判字號】    96,訴,3629
【裁判日期】    970619
【裁判案由】    公路法
【裁判全文】
臺北高等行政法院判決
                                     96年度訴字第03629號
                              .
原      告  福和客運股份有限公司
代  表  人  甲○○（董事長）
訴訟代理人  黃廷維律師
複  代理人  王子榮律師
訴訟代理人  吳永發律師
被      告  交通部公路總局
代  表  人  陳晉源（局長）
訴訟代理人  成介之律師
複  代理人  徐秀蘭律師
上列當事人間因公路法事件，原告不服交通部中華民國96年8 月
21日交訴字0000000000號訴願決定，提起行政訴訟。本院判決如
下：
    主  文
原告之訴駁回。
訴訟費用由原告負擔。
    事  實
一、事實概要：
    原告於民國（下同）90年12月10日經被告核發「臺北- 宜蘭
    - 花蓮」之營運路線許可證，往返各24班次，嗣經臺北所92
    年9 月23日北監運第0920020400號函調整往返班次為平日往
    返各12班，例假日往返各15班。惟原告於94年4 月28日以駕
    駛員招募不足為由，申請自94年4 月1 日至同年10月31日止
    停駛上開路線，並於同年9 月22日再申請展延停駛期限至95
    年3 月31日。嗣原告於95年3 月16日及31日經由被告所屬臺
    北區監理所（下稱臺北所）向被告申請「臺北- 宜蘭- 花蓮
    」路線復駛，案經被告公路汽車客運審議委員會第52次及第
    54次全體委員會議審查結果，不同意原告復駛上開路線，被
    告遂以96年5 月3 日路監運字第0961002989B 號函請臺北所
    轉知原告上開決議結果，臺北所復以96年5 月16日北監運字
    第0961005567號函通知原告，案經被告之「公路汽車客運審
    議委員會第54次全體委員會議」審議決議不同意其「臺北-
    宜蘭- 花蓮」公路客運路線之復駛申請案( 下稱原處分) 。
    原告不服，提起訴願，遭決定駁回，遂向本院提起行政訴訟
    。
二、兩造聲明：
  (一)原告聲明求為判決：
    1.訴願決定及原處分均撤銷。
    2.被告對於原告申請公路客運路線「台北─宜蘭─花蓮」復
      駛，應作成准予復駛之行政處分。
    3.訴訟費用由被告負擔。
  (二)被告聲明求為判決：
    1.原告之訴駁回。
    2.訴訟費用由原告負擔。
三、兩造之爭點：
  (一)原告主張之理由：
    1.按公路法第39條第2 項：「汽車運輸業應於籌備期間依法
      辦理公司或商業登記，並報請該管公路主管機關核准發給
      汽車運輸業營業執照及公路汽車客運業之營運路線許可證
      後，方得開始營業或通車營運。」第79條第5 項: 「汽車
      及電車運輸業申請資格條件、立案程序、營運監督、業務
      範圍、營運路線許可年限及營運應遵行事項與對汽車及電
      車運輸業之限制、禁止事項及其違反之罰鍰、吊扣、吊銷
      車輛牌照或廢止汽車運輸業營業執照之要件等事項之規則
      ，由交通部定之。」是以交通部依此授權基礎訂定汽車運
      輸業管理規則，其中第26條1 項：「汽車運輸業申請定期
      停止一部或全部營業時，應將停止原因、路線起訖點、或
      區域地名、停業期限等，報請公路主管機關核准後公告實
      施，期滿應即申請復業。」與該規則第40條：「公路汽車
      客運業班車，應依營運路線許可證所核定之路線起點、經
      過地點、終點、里程行駛營運並停靠核定之站位上下客。
      除臨時性需要外，不得開行部分路段之班車。」查被告主
      要係以公路汽車客運業者於申請營運許可時，該營運許可
      內容即有明確訂定之路線起迄點、經過站別、營運班數，
      繼而如之後依照申請汽車運輸業管理規則第26條1 項申請
      停駛，則申請復駛時自應照原核定營運許可內容，故原告
      因申請復駛時未依照原核定營運許可內容，因而為復駛申
      請之駁核，然原處分違法之處，析述如下所陳。
    2.汽車運輸業管理規則違反法律保留原則與授權明確性原則
      蓋汽車運輸業管理規則乃係依公路法第79條加以授權，然
      查該條授權內容，對於公路汽車客運業者申請停駛與復駛
      之條件付之闕如，雖交通部基於權責機關，可為細節性與
      技術性事項規定，但營運路線申請停駛與復駛，攸關公路
      汽車客運業者之存立，對其營業權利影響甚巨，如僅以法
      規命令之位階即加以限制，與憲法上對於人民基本權利限
      制應以法律為之，即第23條法律保留原則即有背離，至於
      授權明確性原則，其不禁止法律授權行政機關發布法規命
      令，但立法者授權的目的、內容、範圍必須具體明確，迭
      經司法院釋字第313 號解釋、第432 號解釋、第491 號解
      釋、第522 號解釋釋示在案，如是，立法者在授權行政機
      關訂定法規命令時，自應符合授權明確性原則要求。當授
      權範圍未臻明確，但又有影響人民權利之情事，僅以汽車
      運輸業管理規則為申請復駛准駁之依據，則不能脫免授權
      明確性之指謫。
    3.原處分與訴願決定違反依法行政原則
      細觀汽車運輸業管理規則第26條1 項條文：「汽車運輸業
      申請定期停止一部或全部營業時，應將停止原因、路線起
      訖點、或區域地名、停業期限等，報請公路主管機關核准
      後公告實施，期滿應即申請復業。」並未當然得出公路汽
      車客運業者申請復駛時，需完全依照最初申請之原核准條
      件，縱與同規則第40條：「公路汽車客運業班車，應依營
      運路線許可證所核定之路線起點、經過地點、終點、里程
      行駛營運並停靠核定之站位上下客。除臨時性需要外，不
      得開行部分路段之班車。」合併觀察，也無法得出復駛時
      不能因情事變更而有所更動之結論。而法治國所重者，乃
      行政權之行使須依法令為之，此為立法權代表民意對於行
      政監督的具體化手段，今行政機關與被告已擴張法條上之
      文義，逾越法條文字容序範圍，此舉違反依法行政原則，
      彰彰自明。
    4.原處分與訴願決定違反比例原則
      按行政程序法第7 條：「行政行為，應依下列原則為之︰
      一、採取之方法應有助於目的之達成。二、有多種同樣能
      達成目的之方法時，應選擇對人民權益損害最少者。三、
      採取之方法所造成之損害不得與欲達成目的之利益顯失均
      衡。」為憲法上比例原則的具體化，另鈞院96年度訴字第
      00905 號：「…行政機關對人民不履行行政法上義務時，
      進一步以強制力迫其履行義務或督促使其與履行義務同一
      狀態時，所採取之實力強制方式與程度，均應符合比例原
      則，於能實現義務之方法中選擇對義務人侵害最小之方法
      實施之，不得逾必要之程度…。」比例原則所要求的係國
      家行為如對人民權利產生限制、剝奪，應就多種可達成目
      的手段之中，選擇對人民侵害最小的方式為之，查被告對
      於原告所為的申請為不同意復駛之決定，於決定之前，設
      若被告真有依據汽車運輸業管理規則所附該權限，則其所
      考量營運許可對於原告營業上之重要性，自應先通知予以
      補正機會，而非遽然為該拒絕申請之處分，此不僅非達成
      公路主管機關對於公路營運管理之目的，在法律效果選擇
      上對人民侵害過大，既非適當且必要，以逾比例原則界線
      ，原處分及訴願決定仍只有違法之評價。
    5.原處分因裁量濫用而違法
      行政程序法第10條：「行政機關行使裁量權，不得逾越法
      定之裁量範圍，並應符合法規授權之目的。」此為行政機
      關行使裁量權所應負合義務裁量之義務，此亦經鈞院92年
      度訴字第04674 號：「‧‧‧台灣西部地區石灰石礦，指
      定礦種及區域作為國家保留區，禁止探採並公告之，並無
      逾越或濫用法律之授權；亦未違反行政法上『合義務裁量
      』或禁止恣意及比例原則‧‧‧。」加以肯任。查今關於
      原告所有之公路客運路線「台北─宜蘭─花蓮」營運許可
      ，其申請復駛時，因該營運路線載客量並未如預期，所以
      依減班方式加以因應，而觀乎公路法及汽車運輸業管理規
      則，其所著重是人民交通往來安全與便利性之維護，所以
      才需要多所管制措施，故行政機關行使裁量權時，自以該
      目的為行使目的為是，而如對原告申請復駛為駁回決定，
      又考量行政機關人力短缺與資金來源困難，則勢必會因無
      其他公路汽車客運業者投身該路線經營，而導致該路線運
      輸出現中斷情況，則對於平日依賴「台北─宜蘭─花蓮」
      此線路之人民，其往來便利產生莫大影響，可證被告在原
      告申請復駛的個案上，所為的裁量並未合於法規目的，該
      處分恐已達裁量濫用而違法。
    6.綜上，原處分尚有違誤，爰懇請撤銷，並給予核准申請復
      駛之處分，以維權益。
  (二)被告主張之理由：
    1.本件法律依據：
      (1)相關規定：
        公路法第39條第2 項：「汽車運輸業者應於籌備期間
          依法辦理公司或商業登記，並報請該管公路主管機關
          核准發給汽車運輸業營業執照及公路汽車客運業之營
          業路線許可證後，方得開始營業或通車營運。」
        公路法第79條第5 項：「汽車及電車運輸業申請資格
          條件、立案程序，『營運監督』、業務範圍、營業路
          線許可年限及『營運應遵行事項』與對汽車及電車運
          輸業之限制、禁止事項及其違反之罰鍰、吊扣、吊銷
          車輛牌照或廢止汽車運輸營業執照之要件等事項之規
          則，由交通部定之。」
        汽車運輸業管理規則第1 條：「本規則依公路法第79
          條規定訂定之。」
        汽車運輸業管理規則第26條第1 項及第2 項「汽車運
          輸業申請定期停止一部或全部營業時，應將停止原因
          、路線起訖點、或區域地名、停業期限等，報請公路
          主管機關核准後公告實施，期滿應即申請復業。前項
          定期停止營業之路線或區○○○○○路或市區汽車客
          運業時，在停止營業期問公路主管機關的採取適當措
          施，繼續維持客運業務不使中斷。」
        汽車運輸業管理規則第40條：「公路汽車客運業班車
          ，應依營運路線許可證所核定之路線起點、經過地點
          、終點、里程行駛營運‧‧‧。」
        汽車運輸業管理規則第139-1 條第3 項「台灣省轄內
          公路汽車客運業之營運管理及處罰由交通部委由交通
          部公路總局辦理」
      (2)故依前開公路法第39條第2 項及運輸業管理規則第40條
        規定意旨可知，公路汽車客運業者擬經營公路客運路線
        ，須向公路主管機關申請公路客運路線營運許可，經核
        發營運路線許可證後始得營運，且須按營運許可證上所
        載之路線所核定之路線起點、經過地點、終點、里程行
        駛營運班車，不得任意變更。故而公路汽車客運業者依
        運輸業管理規則第26條第1 項規定，固得申請營運路線
        之暫停營業（即路線停駛），惟其申請營運路線之復業
        （即路線復駛）時，自應按原營運許可證所核准營運之
        內容（如行使班次）申請復業。
      (3)本件原告申請「台北─宜蘭─花蓮」公路客運路線停止
        營業前之營運內容，為平日往返行駛各12班次，例假日
        行駛各15班次，有被告90年12月10日交路樾字第10260
        號營運路線許可證可稽，依前開說明，原告應以同樣營
        運內容，即平日往返行駛各12班次，例假日行駛各15班
        次，申請該路線之復駛，為原告96年3 月16日及31日可
        提出復駛申請之營運內容，卻僅係往返各行使6 班次，
        與停駛前之營運內容不符，從而被告未准予復駛，並無
        不合。
    2.原告主張原處分有違誤部分，顯有誤解，茲分別說明如下
    ：
      (1)汽車運輸管理規則乃公路法明確授權訂定，故符合法律
        保留原則及授權明確性原則：
        公路法第79條第5 項已明確授權訂定汽運輸業管理規
          則：
          按公路法第79條第5 項：「汽車及電車運輸業申請資
          格條件、立案程序、『營運監督』、業務範圍、營業
          路線許可年限及『營運應遵行事項』與對汽車及電車
          運輸業之限制、禁止事項及其違反之罰鍰、吊扣、吊
          銷車輛牌照或廢止汽車運輸業營業執照之要件等事項
          之規則，由交通部定之。」及汽車運輸業管理規則第
          1 條：「本規則依公路法第79條規定訂之。」可知，
          此項授權條款就授權之內容、目的與範圍自屬明確，
          交通部依公路法第79條第5 項之授權，就其所授權之
          內容、目的與範圍，依其行政專業之考量，訂定法規
          命令、以資規範，於法並無不合。
        停止及復駛屬於公路法第79條第5 項之「營運監督」
          或「營運應遵行事項」：
          本件原告於營運期間，因其駕駛員額不足而申請停駛
          ，後又提出復駛之申請，則其應屬「營運監督」或「
          營運應遵行事項」，依據公路法第79條第5 項之規定
          ，其規則自交由交通部訂之。
        綜上，原處分並無違反法律保留原則或授權明確性原
          則。
      (2)原告申請復駛時，本應按原許可證核准之範圍辦理，原
        處分並無違反依法行政原則：
        原許可證核准之範圍：
          依據被告營運路線許可證（交路樾字第10260 號）上
          所載明之事項，原許可證上核准之班次數為「24」班
          次（即往返各12班次）。
        茍若業者於申請復駛時可任意調整原許可範圍，則原
          許可證不啻為具文。
      (3)被告未依規定申請復駛，被告依法否准，並無違反比例
        原則：
        原告為汽車運輸業之專業，本即熟知應按原許可證核
          准範圍申請復駛：
          按公路法第39條第2 項、第26條第1 項、第2 項、第
          40條、第139-1 條第3 項之規定可知，公路汽車客運
          業者擬經公路客運路線，須向公路主管機關申請公路
          客運路線營運許可，經核發營運路線許可證後始得營
          運，且須按營業許可證上所載之路線所核定之路線起
          點、經過地點、終點、里程行使營運班車，不得任意
          變更。
        原告申請復駛過程中，本有自行補正之機會：
          按汽車運輸業管理規則第23條之規定：「汽車運輸業
          有下列情事之一者應備具有關書類圖說報請公路主管
          機關核准‧‧‧七、公路或市區汽車客運業增減固定
          行車班次。‧‧‧」可知若汽車運輸業之班次有增減
          固定行車班次之情形，無論其為停駛前或申請復駛時
          ，均應報請公路主管機關核准。
        原處分及訴願決定係被告依據公路法及汽車運輸管理
          規則之相關規定所為，其因原告減班而未予核准復駛
          申請，係基於維持原服務品質之目的，自有其適當性
          ，查其法條內容並無可命原告補正之規定，自有其必
          要性，況被告已綜合判斷各項情事（參閱被告第52次
          委員會議決議及96年3 月19日台北區監理局之函）及
          法令規定，始作成該處分及訴願決定，於依法行政之
          原則下，為顧及服務品質之目的，對其以減班為內容
          之復駛申請未予核准，自應符合狹義比例原則，原告
          遽以「‧‧‧自應先通知與以補正機會‧‧‧」等語
          ，認該處分及訴願決定不符比例原則，洵屬無據。
      (4)被告對於復駛之申請並無裁量餘地，故無裁量濫用之情
        ：
        承前所述，原告應依原核准許可證範圍申請復駛，若
          申請之條件與原許可內容不符，被告僅得否准，並無
          裁量餘地。
        至於業者若有其他欲變更許可內容之需要，本得另行
          依相關申請變更許可辦理。
        另所謂裁量濫用，係指行政處分違反一般法律原則，
          或與法律授權目的不合，或出於不相關動機或考量不
          相干因素。然本件原處分既皆依法辦理，故原告遽以
          「行政程序法第7 條‧‧‧該處分恐已達裁量濫用而
          違法」等語抗辯，於法無據。
    3.綜上論陳，被告所為處分與訴願決定並無違誤，鈞院鑒核
      ，賜判決如答辯之聲明。
    理  由
一、原告起訴主張: 汽車運輸業管理規則違反法律保留原則與授
    權明確性原則，自汽車運輸業管理規則第26條1 項規定無從
    推論公路汽車客運業者申請復駛時，需完全依照最初申請之
    原核准條件。被告應考量營運許可對於原告營業上之重要性
    ，先通知予以補正機會，而非遽然為駁回申請之處分，此不
    僅非達成公路主管機關對於公路營運管理之目的，在法律效
    果選擇上對人民侵害過大，既非適當且必要，違反比例原則
    。公路法及汽車運輸業管理規則，著重在人民交通往來安全
    與便利性之維護，故行政機關應以該目的行使裁量權。原告
    未能復駛，勢必會因無其他公路汽車客運業者投身該路線經
    營，而導致該路線運輸出現中斷情況，對於平日依賴「台北
    ─宜蘭─花蓮」此線路之人民，其往來便利產生莫大影響，
    是被告所為的裁量並未合於法規目的，已達裁量濫用而違法
    。是故原處分顯有違誤，爰提起本件行政訴訟，求為判決如
    聲明所示云云。
二、被告則以: 本件原告申請「台北─宜蘭─花蓮」公路客運路
    線停止營業前之營運內容，為平日往返行駛各12班次，例假
    日行駛各15班次，原告應以同樣營運內容，申請該路線之復
    駛，惟原告96年3 月16日及31日可提出復駛申請之營運內容
    ，僅係往返各行使6 班次，與停駛前之營運內容不符，從而
    被告未准予復駛，並無不合。交通部依公路法第79條第5 項
    之授權，就其所授權之內容、目的與範圍，依其行政專業之
    考量，訂定法規命令。停止及復駛屬於公路法第79條第5 項
    之「營運監督」或「營運應遵行事項」，並無違反法律保留
    原則或授權明確性原則。被告已綜合判斷各項情事（參閱被
    告第52次委員會議決議) 及法令規定，為顧及服務品質之目
    的，對原告以減班為內容之復駛申請未予核准，且法條內容
    並無可命原告補正之規定，自無違反比例原則。原告應依原
    核准許可證範圍申請復駛，若申請之條件與原許可內容不符
    ，被告僅得否准，並無裁量餘地。是故原處分並無違法，求
    為判決駁回原告之訴等語，資為抗辯。
三、按公路法第39條第2 項：「汽車運輸業應…報請該管公路主
    管機關核准發給汽車運輸業營業執照及公路汽車客運業之營
    運路線許可證後，方得開始營業或通車營運。」第79條第5
    項：「汽車及電車運輸業申請資格條件、立案程序、營運監
    督、業務範圍、營運路線許可年限及營運應遵行事項與對汽
    車及電車運輸業之限制、禁止事項及其違反之罰鍰、吊扣、
    吊銷車輛牌照或廢止汽車運輸業營業執照之要件等事項之規
    則，由交通部定之。」汽車運輸業管理規則（下稱運輸業管
    理規則）第1 條：「本規則依公路法第79條規定訂定之。」
    、第26條第1 項：「汽車運輸業申請定期停止一部或全部營
    業時，應將停止原因、路線起訖點、或區域地名、停業期限
    等，報請公路主管機關核准後公告實施，期滿應即申請復業
    。」第2 項：「前項定期停止營業之路線或區○○○○○路
    或市區汽車客運業時，在停止營業期間公路主管機關得採取
    適當措施，繼續維持客運業務不使中斷。」第40條：「公路
    汽車客運業班車，應依營運路線許可證所核定之路線起點、
    經過地點、終點、里程行駛營運…。」、第139-1 條第3 項
    ：「臺灣省轄內公路汽車客運業之營運管理及處罰，由交通
    部委任交通部公路總局辦理；…。」。
四、查首開事實欄所述之事實，有交通部公路局交路樾字第1026
    0 號營運路線許可證、申請書、被告96年3 月12日路監運字
    第0960011173號函、被告96年5 月3 日路監運字第09610029
    89B 號函、原告96年3 月5 日福業字第960040號函、原告94
    年9 月22日福業字第940186號函等件在卷可稽，並為兩造所
    不爭，為可確認之事實。歸納兩造上述之主張，本件爭執之
    重點在於: 汽車運輸業管理規則有無違反法律保留原則與授
    權明確性原則? 原處分有無違反依法行政原則、比例原則及
    裁量濫用原則?經分述如下:
(一)、按「．．．法律內容不能鉅細靡遺，一律加以規定，其屬細
    節性、技術性之事項，法律自得授權主管機關以命令定之，
    俾利法律之實施。行政機關基於此種授權，在符合立法意旨
    且未逾越母法規定之限度內所發布之施行細則或命令，自為
    憲法之所許，．．．惟在母法概括授權情形下，行政機關所
    發布之施行細則或命令究竟是否已超越法律授權，不應拘泥
    於法條所用之文字，而應就該法律本身之立法目的，及其整
    體規定之關聯意義為綜合判斷．．．」司法院釋字第480 號
    解釋意旨揭櫫在案。交通部根據公路法第79條第5 項之授權
    規定，就汽車及電車運輸業申請資格條件、立案程序，營運
    監督、業務範圍、營業路線許可年限及營運應遵行事項與對
    汽車及電車運輸業之限制、禁止事項及其違反之罰鍰、吊扣
    、吊銷車輛牌照或廢止汽車運輸營業執照之要件等細節性及
    技術性之事項予以詳細規定，係基於前開母法授權，則交通
    部依前開授權規定，訂定汽車運輸業管理規則，核無逾越母
    法授權範圍，亦無違法限制人民之權利。是原告主張汽車運
    輸業管理規則違反法律保留原則及授權明確性原則，原處分
    違反依法行政原則云云，尚不足採。
(二)、再依公路法第39條第2 項及運輸業管理規則第40條規定意旨
    可知，公路汽車客運業者擬經營公路客運路線，需向公路主
    管機關申請公路客運路線營運許可，經核發營運路線許可證
    後始得營運，且須按營運許可證上所載之路線所核定之路線
    起點、經過地點、終點、里程行駛營運班車，不得任意變更
    。則公路汽車客運業者依運輸業管理規則第26條第1 項規定
    ，固得申請營運路線之暫停營業（即路線停駛），惟其申請
    營運路線之復業（即路線復駛）時，自應按原營運許可證所
    核准營運之內容（如行駛班次）申請復業。查本件原告申請
    「臺北- 宜蘭- 花蓮」公路客運路線停止營業前之營運內容
    ，為平日往返行駛各12班次，例假日行駛各15班次，有被告
    90年12月10日交路樾字第10260 號營運路線許可證附卷可稽
    ( 見本院卷第103 頁) ，依前開規定及說明，原告自應以同
    樣營運內容，即平日往返行駛各12班次，例假日行駛各15班
    次，申請該路線之復駛，惟原告96年3 月16日及31日提出復
    駛申請之營運內容，卻僅係往返各行駛6 班次，與停駛前之
    營運內容不符，故原處分否准原告復駛，於法尚無不合。是
    原告主張原處分有裁量濫用之違法云云，並不可採。
(三)、原告另主張被告應考量營運許可對於原告營業上之重要性，
    先通知原告予以補正之機會，而非遽然為駁回申請之處分云
    云。惟按行政程序法第7 條規定：「行政行為，應依下列原
    則為之︰一、採取之方法應有助於目的之達成。二、有多種
    同樣能達成目的之方法時，應選擇對人民權益損害最少者。
    三、採取之方法所造成之損害不得與欲達成目的之利益顯失
    均衡。」第一款即適當性原則，指行為應適合於目的之達成
    ；第二款即必要性原則，指行為不超越實現目的之必要程度
    ，第三款係衡量性原則，指任何干涉措施所造成之損害應輕
    於達成目的所獲致之利益。查汽車運輸業管理規則並未有不
    符合申請復駛要件時，應先通知申請人補正之規定，被告未
    通知原告補正，核與前開比例原則規定之適當性原則、必要
    性原則及衡量性原則，並無關連。且原告為汽車運輸業者，
    當嫻熟有關申請許可、停駛及復駛等汽車運輸業管理規則之
    相關規定，尚難認原處分有何違反比例原則之情形可言，是
    原告此部分之主張，尚非可採。
五、綜上所述，原告主張各節，均非可採。原處分以原告未依原
    核准許可證範圍申請復駛，否准所請，其認事用法，核無違
    誤，訴願決定遞予維持，亦無不合。原告仍執前詞，訴請撤
    銷，並求為判決如聲明第2項所示，為無理由，應予駁回。
六、本件事證已臻明確，兩造其餘攻擊防禦方法均與本件判決結
    果不生影響，故不逐一論述，併此敘明。
據上論結，本件原告之訴為無理由，爰依行政訴訟法第98條第1
項前段，判決如主文。
中    華    民    國    97    年    6     月     19    日
                      臺北高等行政法院第一庭
                                審判長法  官  王立杰
                                      法  官  劉錫賢
                                      法  官  林惠瑜
上為正本係照原本作成。
如不服本判決，應於送達後20日內，向本院提出上訴狀並表明上
訴理由，如於本判決宣示後送達前提起上訴者，應於判決送達後
20日內補提上訴理由書（須按他造人數附繕本）。
中    華    民    國    97    年    6     月     19    日
                                      書記官  劉道文


司法院資訊處製作；財團法人民間司法改革基金會備份。
